# 新租赁准则下预付整个合同期间租金会计处理

提问人：yuki 是微凉啊 时间：2021-02-21 16:29:50
请问陈老师，我公司签了长达 10 年的租赁合同，我们作为承租方在租赁开始日前已经将十年的租金支付给对方，十年后是否续租无法确定，是否就将已经支付的租金计入长期待摊并按月摊销即可？

回答人：chenyiwei
原租赁准则下可以如你所述的处理；在新租赁准则下，应确认为使用权资产，并按 10 年计提折旧。